# 求助chenyiwei老师关于以物抵债的账务处理

提问人：jo 的大头 时间：2014-12-15 19:22:57
chenyiwei老师，我们准则中似乎没有对不属于“债务重组”的以物抵债的账务处理做出规定。 假设B公司欠A公司 100 万，B公司由于财务困难无法还债，双方约定用一套房子抵债，房子的公允价值大于 100 万（假设 150 万）。那么A公司对房屋该如何入账呢。 方法 1 、借：固定资产 100 万 贷：应收账款 100 万； 方法 2 、借：固定资产 150 万 贷：应收账款 100 万 贷：营业外收入 50 万。 这种情况下，在新的债权中，A公司并没有做出让步，因此并不适用准则中对“债务重组”的规定，考虑到实物中对房屋的公允价值不好判断，而且还涉及到评估，费用较高，能否直接用方法 1 ，就是用原债权的账面价值 100 万入账呢，视同A公司用 100 万买了B公司的一套房子。 求赐教。谢谢！！！

回答人：chenyiwei
首先建议了解：为何债务人愿意以公允价值大于债务金额的非货币资产来抵债？该交易是否公允？非货币资产的公允价值能否可靠确定？ 如果非货币资产的公允价值能够可靠确定的，则鉴于持有货币性债权和持有非货币性资产所面临的风险和报酬特征完全不同，也就是具有商业实质，应对取得的非货币资产按公允价值入帐，与所结算债权的账面价值之间的差额确认为营业外收入。 如果非货币资产的公允价值不能可靠确定的，应以所结算的债权的账面价值作为所取得的非货币资产的初始计量金额。